# 陈老师，企业自行开发的APP应用软件成功后，能否资本化。

提问人：哈啤 时间：2018-01-06 09:16:47
陈老师，你好！ 企业自行开发的APP应用软件成功后，能否资本化？ 开发成本主要是聘用的开发人员工资及相费用。 APP软件供用户下载使用，购买公司的产品及服务等。

回答人：chenyiwei
补充一点：前期开发支出如果已经费用化的，则在开发完成后不可以将前期已费用化的开发支出转回重新资本化。 这个问题的关注点是：相关研发支出发生时，就当时情况看，是否符合资本化条件，而不是现在是否已经研发成功。

提问人：哈啤 时间：2018-01-08 08:50:09
追问：陈老师，当时研发时并不确定。另外，准则上有相关规定吗？我们好解释，谢谢

回答人：chenyiwei
《讲解 2010 》P107：值得强调的是，内部开发无形资产的成本仅包括在满足资本化条件的时点至无形资产达到预定用途前发生的支出总和，对于同一项无形资产在开发过程中达到资本化条件之前已经费用化计入损益的支出不再进行调整。